【裁判字號】    97,消債更,1105
【裁判日期】    971208
【裁判案由】    更生事件
【裁判全文】
臺灣臺北地方法院民事裁定          97年度消債更字第1105號
聲  請  人
即  債務人  甲○○
上列當事人因消費者債務清理條例事件聲請更生，本院裁定如下
：
    主  文
聲請駁回。
聲請費用由聲請人負擔。
    理  由
一、按債務人對於金融機構因消費借貸、自用住宅借款、信用卡
    或現金卡契約而負債務，在聲請更生或清算前，應提出債權
    人清冊，以書面向最大債權金融機構請求協商債務清償方案
    並表明共同協商之意旨，消費者債務清理條例（以下稱消債
    條例）第151 條第1 項定有明文。次按聲請更生或清算不合
    程式或不備其他要件者，法院應以裁定駁回之，但其情形可
    以補正者，法院應定期間先命補正，消債條例第8 條復有明
    定。
二、本件聲請意旨略以：伊於消債條例施行前，曾依照中華民國
    銀行公會會員辦理消費金融案件無擔保債務協商機制，與金
    融機構成立協商，然因當時債權銀行提出之每月還款金額達
    新臺幣（下同）23,868元，而伊現擔任臨時工，以日計薪，
    收入並不穩定，致伊有不能清償債務情事，不得已而毀諾，
    此乃不可歸責於伊致履行顯有重大困難，爰依消債條例第3
    條規定聲請更生等語。
三、經查：
（一）更生程序是以債務人將來收入為償債來源，其基本精神雖
      是尊重債務人及債權人間協議達成更生計劃，但債務人若
      無固定收入之望或繼續性收入之期待者，根本無法履行更
      生計劃，或其收入根本無法支出債務人日常最低生活支出
      者，即不適合利用更生程序，是債務人仍堅持聲請更生者
      ，法院即應駁回更生之聲請。
（二）本件聲請人主張其每月薪資收入約8,000 元至15,000元，
      固據其提出財產及收入狀況說明書為證，惟據聲請人所提
      財政部臺北市國稅局財產歸屬資料清單及95、96年度綜合
      所得稅各類所得資料清單之記載，聲請人現無財產，其95
      、96年度所得分別僅為0 元、24,000元，96年度平均每月
      薪資收入僅約2,000 元，與聲請人所陳每月最低基本開銷
      7,150 元相較，根本無償債之可能；另聲請人現年62餘歲
      ，已屆退休之齡，而其所從事工作乃係臨時工性質，收入
      不穩定且並無未來性可言。準此，參照前開說明，自無從
      准予更生。
四、綜上所述，依聲請人之收支狀況，其並不適合利用更生程序
    ，且又無從補正，依首揭條文之意旨，自應駁回其更生之聲
    請，爰裁定如主文。
中    華    民    國    97    年    12    月    8     日
                民事第一庭法  官  蔡和憲
以上正本係照原本作成。
如不服本裁定，應於裁定送達後10日內，以書狀向本院提出抗告
，並繳納抗告費新臺幣1,000元。
中    華    民    國    97    年    12    月    8     日
                          書記官  巫玉媛


司法院資訊處製作；財團法人民間司法改革基金會備份。
